臺灣板橋地方法院刑事判決　　　　　　　96年度易字第1606號
公　訴　人　臺灣板橋地方法院檢察署檢察官
被　　　告　丙○○
上列被告因家庭暴力傷害等案件，經檢察官提起公訴（96年度偵
字第8382號），本院判決如下：
    主  文
丙○○被訴恐嚇部分，無罪。
被訴傷害部分，公訴不受理。
    理  由
一、公訴意旨略以：被告丙○○與告訴人甲○○原係夫妻（經本
    院於民國96年7 月26日以96年度婚字第851 號判決兩造婚姻
    關係不成立確定），2 人具有家庭暴力防治法第3 條第1 款
    所定之家庭成員關係。被告於95年12月19日晚間10時許，在
    臺北縣三重市○○街80之1 號其住處，因教養兩造所生之子
    及家庭問題與告訴人發生爭執，竟基於傷害之故意，徒手毆
    打告訴人，致告訴人受有雙眼挫傷併周圍瘀青之傷害；又基
    於恐嚇之犯意，於96年1 月27日晚間9 時許，帶其子赴臺北
    縣板橋市○○路39巷5 號1 樓告訴人住處時，以「要將小孩
    顧好，不然要你們全家人死得很難看」等語恐嚇告訴人，致
    告訴人心生畏佈，因認被告涉犯刑法第277 條第1 項傷害罪
    嫌及同法第305 條恐嚇罪嫌等語。
二、被告被訴恐嚇部分：
  (一)按犯罪事實應依證據認定之，無證據不得認定犯罪事實；不
    能證明被告犯罪者，應諭知無罪之判決，刑事訴訟法第154
    條第2 項、第301 條第1 項分別定有明文。又事實之認定應
    憑證據，如未能發現相當證據，或證據不足以證明，自不能
    以推測或擬制之方法為裁判基礎；認定犯罪事實所憑之證據
    ，雖不以直接證據為限，間接證據亦包括在內，然無論直接
    或接接證據，其為訴訟上之證明，須於通常一般之人均不致
    於有所懷疑，而確信其為真實之程度者，始得據之為有罪之
    認定，倘其證明尚未達到此一程度，而有合理性懷疑之存在
    時，即無從為有罪之認定；再告訴人之告訴，係以使被告受
    刑事訴追為目的，是其陳述是否與事實相符，仍應調查其他
    證據以資審認，有最高法院40年台上字第86號、76年台上字
    第4986號、52年台上字第1300號判例可資參照。
  (二)訊據被告固不否認於96年1 月27日晚間9 時許，帶兩造所生
    之子在告訴人上址住處門外乙節，然堅詞否認曾以上開言語
    恐嚇告訴人，並辯稱：該日係雙方約定應由告訴人照顧小孩
    之時間，故其將兩造所生之子帶至告訴人住處門外，等候告
    訴人家人開門，警員前來處理時，其僅要求告訴人須妥適照
    顧小孩而已等語。
  (三)起訴書認被告於前揭時、地涉有恐嚇犯嫌，無非係以告訴人
    警詢暨偵查中之指訴及證人即告訴人之母王蔡娥偵查中之證
    述等為憑。查依告訴人於本院審理時所言，被告係於警員到
    場處理前對渠恐嚇（參見本院卷第75頁），而證人即承辦警
    員乙○○於本院中亦結證：被告係乖乖站在門口等候警方前
    來，伊到場時，被告想進入屋內，並用臺語表示欲抓姦，然
    被伊制止，被告神情雖然憤怒，但因警方在場，其不敢有任
    何不法舉動，伊見告訴人有些緊張，為加以撫平，而被告恰
    表示有事，故伊於抄錄被告資料後，即請被告離開等語（參
    見本院卷第72頁），資此，足見被告於警方到場處理後，並
    無任何恐嚇犯行，應至顯然。
  (四)承上，厥應探究者，係被告於警方到場前，是否有以前詞恫
    嚇告訴人？查告訴人初於警詢中係指稱：渠與被告分居期間
    ，其於96年1 月初，屢藉帶小孩由渠扶養為由，共前來騷擾
    3 次，雙方於對話、聯絡時，被告對渠暨渠父母辱罵，指摘
    渠未帶好小孩，並嚇稱要死一起死，又於96年1 月27日晚間
    10 時 許，被告假藉帶小孩前來由渠扶養，至渠住處進行騷
    擾，除踹門外，大喊渠姓名，表示欲抓姦，渠不堪其擾，故
    向警方報案等語，且提出錄音光碟為據（參見偵查卷第4 頁
    ），惟並未指訴被告於96年1 月27日晚間有何具體恐嚇犯行
    。倘被告於96年1 月27日晚間確有恐嚇告訴人，則告訴人既
    於該次警詢中，業陳明提出恐嚇告訴（參見偵查卷第4 頁）
    ，則渠豈有不即於該警詢中，併述是日遭恐嚇之具體事實，
    而迨同年4 月27日偵查時，始突稱被告於同年1 月27日曾對
    伊恫稱「要你全家死光光」云云之理（參見偵查卷第46頁，
    暨提出前述錄音光碟譯文）。是以，告訴人所為指訴，是否
    合於事實，顯屬有疑。其次，告訴人斯時提出之錄音光碟，
    渠於本院審理時亦自承，並非96年1 月27日晚間所錄音（參
    見本院卷第75頁至第76頁），此復有附記該錄音光碟錄音時
    間之譯文存卷可參（參見偵查卷第65頁至第72頁），故上開
    光碟內容，尚不足作為認定被告於96年1 月27日有恐嚇告訴
    人之證據。
  (五)再查，證人王蔡娥於偵查中固證稱：96年1月27日晚間9時餘
    ，伊與告訴人在家中，被告前來踹門，造成巨大聲音，伊等
    因畏懼，不敢開門，被告帶來小孩，恐嚇伊等，小孩須顧好
    ，不然要伊「全家死得很難看」云云（參見偵查卷第81頁）
    ，然被告所出恫嚇之詞，究竟為「要你全家死光光」，抑或
    「全家死得很難看」，證人王蔡娥所證與告訴人之指訴，即
    有不一；又稽之證人乙○○於本院中結證：警方到場後，曾
    詢問告訴人之母，渠表示被告於警方抵達前，曾踹門，經伊
    檢視，門上確有擦痕，但無明顯毀損痕跡，告訴人原本併欲
    提出毀損告訴，然伊認為無明顯證據可資證明，故告訴人並
    未提出此部分告訴，告訴之母當時雖亦稱被告踢門，而欲告
    訴毀損，惟並未提及被告恐嚇乙事等語甚明（參見本院卷第
    70頁、第72頁、第73頁）。從而，同上事理，若被告當下有
    實行任何恐嚇犯行，證人王蔡娥既知欲提出毀損告訴，當難
    謂不知即時向警方提出恐嚇告訴。
  (六)綜上各節，依本院調查所得事證，在在可徵告訴人此部分之
    指訴及證人王蔡娥之證述，非無重大瑕疵，故不得遽為被告
    不利之認定。而本院復查無其他稽證，可資證明被告涉有起
    訴書指摘之恐嚇犯嫌，故不能證明被告此部分有犯罪，是就
    此應為被告無罪判決之諭知。
三、被告被訴傷害部分：
  (一)按告訴乃論之罪，告訴人於第一審辯論終結前，得撤回其告
    訴；又告訴經撤回者，應諭知不受理之判決，且得不經言詞
    辯論為之，刑事訴訟法第238 條第1 項、第303 條第3 款、
    第307 條分別定有明文。
  (二)查本件告訴人告訴被告傷害乙節，起訴書係認被告涉犯刑法
    第277 條第1 項之傷害罪嫌，而該罪依刑法第287 條前段規
    定，須告訴乃論。茲前揭部分，業據告訴人於96年8 月17日
    本院審理程序終結前，當庭陳明撤回告訴意旨，並具狀撤回
    告訴，有本院該日審理程序筆錄暨撤回告訴狀在卷可證。揆
    諸首揭規定，爰不經言詞辯論，逕為不受理判決之諭知。
據上論斷，應依刑事訴訟法第301 條第1 項、第303 條第3 款、
第307 條，判決如主文。
中　　華　　民　　國　　96　　年　　8 　　月　　22　　日
                  刑事第十四庭  法　官  朱敏賢
以上正本證明與原本無異。
如不服本判決應於送達後10日內向本院提出上訴狀。
                                書記官　郭勝華
中　　華　　民　　國　　96　　年　　8 　　月　　22　　日
